臺灣花蓮地方法院刑事判決　　　　　　　　94年度訴字第25號
　　公　訴　人　臺灣花蓮地方法院檢察署檢察官
　　被　　　告　甲○○
上列被告因違反毒品危害防制條例案件，經檢察官提起公訴（九
十三年度毒偵字第五四六號）及併案審理（臺灣花蓮地方法院檢
察署九十三年度毒偵字第六二一號、臺灣花蓮地方法院檢察署九
十四年度毒偵字第三十號、臺灣宜蘭地方法院檢察署九十四年度
毒偵字第七七五號、臺灣宜蘭地方法院檢察署九十四年度毒偵字
第八四三號），由本院合議庭裁定進行簡式審判程序後，判決如
下：
    主  文
甲○○連續施用第一級毒品，累犯，處有期徒刑拾壹月。扣案之
第一級毒品海洛因壹小包（毛重零點公克），沒收銷燬之。
    事  實
一、甲○○前於民國九十年間，因施用毒品經本院以九十年度毒
    聲字第二０七號案件裁定送勒戒處所施以觀察、勒戒，因無
    繼續施用毒品之傾向，而於九十年六月七日觀察、勒戒執行
    完畢釋放出所，並由臺灣花蓮地方法院檢察署檢察官以九十
    年度毒偵緝字第一一八號案件為不起訴處分確定；其另於九
    十年間，因犯收受贓物罪及湮滅證據罪，經本院以九十年度
    易字第四一七號案件判處應執行有期徒刑十月確定，甫於九
    十二年一月六日因縮刑期滿而執行完畢。詎其仍不知悔改，
    明知海洛因及安非他命分別為第一級毒品及第二級毒品，猶
    基於合併施用之概括犯意，而於前開觀察、勒戒執行完畢釋
    放後五年內，即自九十三年七月初之某日起，至九十四年七
    月九日下午六時往前回溯九十六小時內之某時止，在其位於
    花蓮縣新城鄉○○村○○街一００號之住處、宜蘭縣礁溪鄉
    ○○路○段廟前等地，連續混合前開兩種毒品後，摻入香菸
    內點燃施用多次，嗣於九十三年七月二十三日下午四時許、
    九十三年八月十一日凌晨二時許、九十四年七月三日凌晨三
    時許、九十四年七月九日下午六時許，為警分別採尿送驗而
    查獲，並為警於九十三年八月十一日查獲第一級毒品海洛因
    二小包（合計淨重一點二七公克、空包裝重０點四公克）、
    第二級毒品安非他命一小包（毛重０點二公克）、葡萄糖一
    小包（毛重０點四五公克）、注射針筒四支、吸管製放置鏟
    一支、鐵製小盒子一個、分裝袋二個等物（均扣於本院九十
    四年度訴字第三八號，即同案查獲被告為李清標之案件中）
    ，另為警於九十四年七月九日扣得第一級毒品海洛因一小包
    （毛重０點三公克）、注射針筒二支等物。
二、案經內政部警政署花蓮港務警察局、花蓮縣警察局新城分局
    報告臺灣花蓮地方法院檢察署檢察官，及宜蘭縣警察局宜蘭
    分局、宜蘭縣警察局羅東分局報告臺灣宜蘭地方法院檢察署
    檢察官後，分別偵查起訴及併案審理。
    理  由
一、訊據被告甲○○對於上揭事實坦承不諱，且其於九十三年七
    月二十三日下午四時許、九十三年八月十一日凌晨二時許、
    九十四年七月三日凌晨三時許、九十四年七月九日下午六時
    許分別為警採集之尿液，均送慈濟大學濫用藥物檢驗中心以
    酵素免疫分析法（ＥＩＡ）初驗、氣相層析質譜儀分析法（
    ＧＣ／ＭＳ）複驗結果，皆呈安非他命類及鴉片類之陽性反
    應，此有該中心檢驗總表暨姓名代號對照表共四份在卷可稽
    ，復有為警查獲之第一級毒品海洛因二小包（合計淨重一點
    二七公克、空包裝重０點四公克）、第二級毒品安非他命一
    小包（毛重０點二公克）、葡萄糖一小包（毛重０點四五公
    克）、注射針筒四支、吸管製放置鏟一支、鐵製小盒子一個
    、分裝袋二個等物，及為警扣案之第一級毒品海洛因一小包
    （毛重０點三公克）、注射針筒二支等物可佐，足認被告之
    自白與事實相符，堪以採信，故本案事證業已明確，被告之
    犯行堪以認定，應予依法論科。
二、查被告前於九十年間，因施用毒品經本院以九十年度毒聲字
    第二０七號案件裁定送勒戒處所施以觀察、勒戒，因無繼續
    施用毒品之傾向，而於九十年六月七日觀察、勒戒執行完畢
    釋放出所，並由臺灣花蓮地方法院檢察署檢察官以九十年度
    毒偵緝字第一一八號案件為不起訴處分確定之事實，有臺灣
    花蓮地方法院檢察署刑案資料查註紀錄表、臺灣花蓮地方法
    院檢察署全國施用毒品案件紀錄表、臺灣高等法院被告前案
    紀錄表、臺灣花蓮地方法院檢察署九十年度毒偵緝字第一一
    八號不起訴處分書各乙份在卷可稽，被告於前開觀察、勒戒
    執行完畢釋放後，五年內再犯本件施用第一級毒品海洛因、
    第二級毒品安非他命之犯行，即應依毒品危害防制條例第二
    十三條第二項之規定予以追訴處罰，合先敘明。海洛因依毒
    品危害防制條例第二條第二項第一款之規定，係屬第一級毒
    品；安非他命依同條例第二條第二項第二款之規定，係屬第
    二級毒品，是核被告所為，係犯毒品危害防制條例第十條第
    一項之施用第一級毒品罪，及同條第二項之施用第二級毒品
    罪。被告前後多次合併施用第一級毒品海洛因及第二級毒品
    安非他命之犯行，時間緊接，觸犯構成要件相同之罪名，顯
    係基於概括犯意反覆為之，應依連續犯之規定論以一罪，並
    依法加重其刑。被告於合併施用前開兩種毒品前之持有行為
    ，應為嗣後施用之高度行為所吸收，不另論罪。被告以一個
    合併施用行為，同時觸犯上開二罪名，應依想像競合犯之規
    定，從一較重之施用第一級毒品罪處斷。被告前於九十年間
    ，因犯收受贓物罪及湮滅證據罪，經本院以九十年度易字第
    四一七號案件判處應執行有期徒刑十月確定，甫於九十二年
    一月六日因縮刑期滿而執行完畢，此有臺灣高等法院被告前
    案紀錄表乙份在卷可按，其受有期徒刑執行完畢後，五年以
    內再犯本件有期徒刑以上之罪，為累犯，依法遞加重其刑。
    檢察官於起訴書雖僅載明被告於九十三年七月二十三日某時
    往前回溯九十六小時內之施用第一級毒品海洛因、第二級毒
    品安非他命之犯行，另函請本院併案審理九十三年八月十一
    日凌晨二時許、九十四年七月三日凌晨三時許、九十四年七
    月九日下午六時許分別往前回溯九十六小時內之施用第一級
    毒品海洛因、第二級毒品安非他命之犯行，然其餘未經檢察
    官起訴及聲請併案審理之犯罪事實，與起訴之犯罪事實有連
    續犯之裁判上一罪關係，為起訴之效力所及，本院自應一併
    予以審究，併予敘明。爰審酌被告前有施用毒品紀錄，此次
    竟混和第一級毒品海洛因與第二級毒品安非他命後，併同施
    用多次，期間長達約一年之時間，所為實不足取，亦見其無
    戒除吸毒習性之決心，復參酌其所犯乃戕害己身，未造成他
    人之具體損害，且其犯後猶能坦承犯行，尚具悔意等一切情
    狀，量處如主文所示之刑。警方於九十三年八月十一日查獲
    之第一級毒品海洛因二小包（合計淨重一點二七公克、空包
    裝重０點四公克）、第二級毒品安非他命一小包（毛重０點
    二公克）、葡萄糖一小包（毛重０點四五公克）、注射針筒
    四支、吸管製放置鏟一支、鐵製小盒子一個、分裝袋二個等
    物，其中之第一級毒品海洛因二小包（合計淨重一點二七公
    克、空包裝重０點四公克）、第二級毒品安非他命一小包（
    毛重０點二公克），並非扣於本案之物，且經本院於九十四
    年度訴字第三八號案件中宣告沒收銷燬，爰不另為沒收銷燬
    之諭知，其餘查獲之物則經被告否認為供其施用毒品所用之
    物，既與刑法沒收規定之要件不符，故亦不宣告沒收；警方
    於九十四年七月九日扣得之第一級毒品海洛因一小包（毛重
    ０點三公克）、注射針筒二支等物，其中之第一級毒品海洛
    因一小包（毛重０點三公克）為查獲之毒品，爰依毒品危害
    防制條例第十八條第一項前段之規定諭知沒收銷燬，至於注
    射針筒二支則經被告否認為供其施用毒品所用之物，故不宣
    告沒收，併此敘明。
據上論斷，應依刑事訴訟法第二百九十九條第一項前段、第二百
七十三條之一第一項，毒品危害防制條例第十條第一項、第二項
、第十八條第一項前段，刑法第十一條前段、第五十六條、第五
十五條、第四十七條之規定，判決如主文。
本案經檢察官張立達到庭執行職務。
中　　華　　民　　國　　94　　年　　8 　　月　　31　　日
                  臺灣花蓮地方法院刑事第三庭
                      法    官    鄭  光  婷
上列正本證明與原本無異。
如對本判決不服，應於送達後10日內，向本院提出上訴狀。（應
抄附繕本）
　　　　　　　　　　　　　　書記官
中    華    民    國    94    年    9     月    6     日
附錄本判決論罪之法律條文：
毒品危害防制條例第十條第一項、第二項：
施用第一級毒品者，處六月以上五年以下有期徒刑。
施用第二級毒品者，處三年以下有期徒刑。
